pt-BR: Estilo da cortina/persiana: Suporte para cortina de rolo; Cortinas de rolo; Persianas; Persiana plissada; Cortina de rolo; Cortina romana; Cortina veneziana; Cortina vertical; Outro
it: Stile cieco/ombreggiato: Avvolgibile con staffa; Avvolgibile con cassetta; Avvolgibile notte e giorno; Oscuranti plissettate; Avvolgibile; Persiane a pacchetto; Veneziana; Oscurante verticale; Altro
ru: Тип жалюзи или шторы: Кронштейн для рулонной шторы; Кассетная рулонная штора; Рулонные шторы «день и ночь»; Плиссированные шторы; Рулонная штора; Римская штора; Венецианские жалюзи; Вертикальные жалюзи; Другое
tr: Perde/Gölgelik stili: Stor perde bağlantısı; Kasetli stor perde; Zebra stor; Pileli güneşlik; Stor perde; Katlamalı stor; Jaluzi; Dikey stor perde; Diğer
bg-BG: Стил на щора/сенник: Скоба за ролетни щори; Касетъчна ролетна щора; Дневна и нощна ролетна щора; Плисирани сенници; Ролетна щора; Римска щора; Венецианска щора; Вертикална щора; Други
zh-CN: 百叶窗/遮光帘款式: 支架卷帘; 盒式卷帘; 日夜卷帘; 褶皱遮阳帘; 卷帘; 罗马帘; 百叶窗; 垂直百叶窗; 其他
lt-LT: Žaliuzių / roletų tipas: Klasikiniai roletai; Kasetiniai roletai; Roletai diena-naktis; Plisuoti roletai; Ritininės užuolaidos; Romanetės; Horizontalios žaliuzės; Vertikalios žaliuzės; Kita
hr-HR: Stil zastora/venecijanera: Rolo zavjesa s nosačima; Kazetna rolo zavjesa; Dan-noć rolo zavjesa; Nabrana zavjesa; Rolo zavjesa; Rimska zavjesa; Žaluzine; Vertikalna roleta; Ostalo
pt-PT: Tipo de cortina/sombra: Estore com suporte para rolo; Estore com caixa para rolo; Estore de dia e noite; Cortinas plissadas; Estore; Estore em tecido; Estore veneziano; Estore vertical; Outro
sv: Stil på persienn/rullgardin: Rullgardinsfäste; Rullgardinskassett; Rullgardin för dag och natt; Plisserade nyanser; Rullgardin; Veckhissgardin; Persienn; Vertikal persienn; Övrigt
el: Στυλ περσίδας/ρολού: Ρόλερ σκίασης που τυλίγεται σε βραχίονα; Ρόλερ σκίασης που τυλίγεται σε περικάλυμμα τύπου κασέτας; Ρόλερ σκίασης ημέρας και νύχτας; Πτυχωτά σκίαστρα; Ρόλερ σκίασης; Ρολό τύπου ρόμαν; Περσίδα; Κατακόρυφη περσίδα; Άλλο
da: Persienne-/rullegardinsstil: Beslagrullegardin; Kassetterullegardin; Dag og nat-rullegardin; Plisserede nuancer; Rullegardin; Romersk; Venetiansk; Lodret; Andet
ja: ブラインド/シェードスタイル: ブラケットローラーブラインド; カセットローラーブラインド; 昼夜用ローラーブラインド; プリーツシェード; ローラーブラインド; ローマンブラインド; ベネチアンブラインド; 縦型ブラインド; その他
ro-RO: Stil jaluzea/parasolar: Stor cu consolă; Stor cu casetă; Stor de zi si noapte; Storuri plisate; Stor; Jaluzea romană; Jaluzea venețiană; Jaluzea verticală; Altele
fi: Verhon/kaihtimen tyyli: Kiinnikkeellinen rullaverho; Upotettu rullaverho; Rullaverho päivä- ja yökäyttöön; Laskostettu rullaverho; Rullaverho; Roomalainen kaihdin; Sälekaihdin; Pystykaihdin; Muu
th: สไตล์ม่านบังตา/มู่ลี่: ม่านม้วนแบบยึด; ม่านม้วนแบบคาสเซ็ท; ม่านม้วนสำหรับกลางวันและกลางคืน; ม่านจีบ; ม่านม้วน; ม่านพับ; ม่านปรับแสงแนวนอน; ม่านปรับแสงแนวตั้ง; อื่นๆ
fr: Style de store/abat-jour: Support pour store enrouleur; Support cassette; Store enrouleur jour et nuit; Stores plissés; Store enrouleur; Store romain; Store vénitien; Store vertical; Autre
sl-SI: Slog žaluzije/senčila: Nosilec za rolo zavese; Kasetni rolo; Dnevno-nočna zavesa; Plisirana senčila; Rolo zavesa; Rimska zavesa; Žaluzija; Vertikalna žaluzija; Drugo
es: Estilo de persiana/parasol: Persiana enrollable con soporte; Cinta de cortina de rodillo; Cortina enrollable de día y de noche; Persianas plisadas; Persiana enrollable; Persiana romana; Persiana veneciana; Persiana vertical; Otros
pl: Styl żaluzji/rolety: Uchwyt roletowy; Roleta kasetowa; Roleta dzienna i nocna; Plisowane odcienie; Żaluzja; Roleta rzymska; Żaluzja; Żaluzja pionowa; Inne
de: Jalousie-/Rollo-Stil: Trägerrollo; Kassettenrollo; Rollo für Tag und Nacht; Plissees; Rollo; Raffrollo; Jalousie; Vertikaljalousie; Sonstiges
hu: Redőny/Árnyékoló stílusa: Konzolos roló; Kazettás roló; Nappali és éjszakai roló; Harmonikarolók; Roló; Római roló; Reluxa; Szalagfüggöny; Egyéb
vi: Kiểu màn che: Kẹp màn cuốn; Rèm cửa dạng cuốn hộp; Rèm cuốn hai lớp; Rèm xếp ly; Màn cuốn; Rèm roman; Rèm nâng; Mành cửa dọc; Khác
nl: Stijl jaloezie/schaduw: Beugel rolgordijn; Cassetteeugel rolgordijn; Dag- en nachtrolgordijn; Plooigordijnen; Rolgordijn; Vouwrolgordijnen; Jaloezie; Verticaal rolgordijn; Andere
ko: 블라인드/셰이드 스타일: 브래킷 롤러 블라인드; 카세트 롤러 블라인드; 주야간 롤러 블라인드; 플리츠 셰이드; 롤러 블라인드; 로만 블라인드; 베네치안 블라인드; 수직 블라인드; 기타
nb: Persienne-/skyggestil: Brakett til rullegardin; Kassett til rullegardin; Rullegardin for dag og natt; Plisserte shorts; Rullegardin; Plissegardin; Persienne; Vertikal persienne; Annet
en: Blind/Shade style: Bracket roller blind; Cassette roller blind; Day & night roller blind; Pleated shades; Roller blind; Roman blind; Venetian blind; Vertical blind; Other
cs: Styl rolety: Konzolová roleta; Kazetová roleta; Denní a noční roleta; Plisované odstíny; Roleta; Římská roleta; Žaluzie; Vertikální žaluzie; Jiné
sk-SK: Štýl rolety/tienidla: Konzolová roleta; Kazetová roleta; Denná a nočná roleta; Skladané žalúzie; Roleta; Rímska žalúzia; Benátska žalúzia; Vertikálna žalúzia; Iné
zh-TW: 百葉窗/遮陽簾款式: 支架卷簾; 支架卷簾; 支架卷簾; 打褶短褲; 支架卷簾; 羅馬簾; 百葉簾; 垂直百葉窗; 其他